【裁判字號】    90,易,340
【裁判日期】    900227
【裁判案由】    傷害等
【裁判全文】
臺灣高雄地方法院刑事判決                            九十年度易字第三四號
    公訴人  臺灣高雄地方法院檢察署檢察官
    被  告  丙○○
右列被告因傷害等案件，經檢察官提起公訴（八十九年度偵字第一七七○號），本院
判決如左：
    主  文
丙○○傷害人之身體，處拘役貳拾日，如易科罰金，以參佰元折算壹日；又公然侮辱
人，處罰金貳仟元，如易服勞役，以參佰元折算壹日。
    事  實
一、丙○○於八十九年一月四日十七時五十分許，在高雄市政府警察局三民第二分局
    覺民派出所內，因見其同事梁寶惠之妹梁寶密與其夫甲○○在該處吵架，覺甲○
    ○所為不當，乃心生不平，即當場與甲○○發生口角，竟公然以「臭小子」、「
    畜牲」、「不是男子」等語辱罵甲○○。進而與甲○○發生拉扯，並出手強力將
    甲○○之頭髮扯下一束約數十根，致傅某頭皮受有傷害。
二、案經告訴人甲○○訴請臺灣高雄地方法院檢察署檢察官偵查起訴。
    理  由
一、訊之被告丙○○對右揭辱罵告訴人甲○○之犯行坦承不諱，核告訴人之指訴及當
    時在場之警員葉志偉於偵查中所証情節均相符合，被告此部分犯行自堪認定。
二、訊之被告對傷害犯行則辯稱：伊雖有與告訴人發生拉扯，然不知有否拉下告訴人
    之頭髮云云。惟查被告確有於拉扯間，扯下告訴人之一本頭髮，此業經告訴人指
    訴綦詳，且証人葉志偉亦於偵查中証稱：「丙○○有拉甲○○的頭髮。」等語明
    確，此外復有告訴人被扯下之頭髮一束扣案可為佐証。被告確有將告訴人之數十
    根頭髮扯下，應可認定。衡諸常理，頭髮自然掉落，固不致造成頭皮有何傷害，
    然一次將他人之頭髮數十根強力扯離頭皮，則必傷及頭皮，告訴人雖未有驗傷診
    斷書可為憑証，然其頭皮所受傷害依經驗法則自仍可認定。綜上所述，被告之傷
    害犯行仍堪認定。
三、核被告所為係犯刑法第二百七十七條第一項、第三百零九條第一項等罪，此二罪
    間犯意個別而犯不同構成要件之罪，應係獨立數罪，應分論併罰，公訴意旨認此
    二罪間係一行為觸犯數罪名之想像競合犯，自有誤會。爰審酌被告係一時情緒失
    控，乃有本件犯行，且所生傷害尚屬輕微及犯後大致坦承犯行等一切情狀，量處
    如主文所示之刑。拘役部分併諭知如易科罰金之折算標準；罰金部分併諭知如易
    服勞役之折算標準。原刑法第四十一條已於九十年一月十日修正公佈為刑法第四
    十一條第一項，並於同年月十二日施行，經比較修正前後之條文內容，修正前之
    規定並未較有利於修正後之規定，依刑法第二條第一項前段，應適用裁判時法即
    現行刑法第四十一條第一項，附此敘明。
四、公訴意旨另以：被告於前揭時地，同時以「有膽你跟我到外面單挑」等語，向告
    訴人為恐嚇，使告訴人心生畏懼，因認被告涉嫌恐嚇罪嫌云云。訊之被告否認犯
    行，辯稱：伊有向告訴人講，如果你那麼厲害，我們到外面講，但沒說要單挑等
    語。然查被告確有出言要求告訴人至派出所外單挑等情，業經告訴人指述詳確，
    並有目擊証人葉志偉到庭証述明白。其所辯固無足採。惟被告向告訴人所言「有
    膽你跟我到外面單挑」等語。其意思應係指邀約告訴人至派出所外決鬥，如告訴
    人應邀，則二人可至派出所外互為攻擊，以決勝負。然告訴人如不應其決鬥之要
    約，依此等要約內容亦不見有何告以將來惡害之意。故尚難以被告出言要約告訴
    人至外決鬥，即認被告所為已構成恐嚇罪。被告所為應屬不罰。公訴意旨既認被
    告此部分犯罪事實與前揭傷害、公然侮辱等犯行有想像競合犯之裁判上一罪關係
    ，自不另為無罪之判決。於此併予敘明。
據上論斷，應依刑事訴訟法第二百九十九條第一項前段、刑法第二百七十七條第一項
、第三百零九條第一項、第二條第一項前段、第四十一條第一項、第四十二條第二項
、罰金罰鍰提高標準條例第一條前段、第二條，判決如主文。
本案經檢察官乙○○到庭執行職務
中      華      民      國     九十     年      二     月    二十七    日
                                      臺灣高雄地方法院刑事第七庭
                                          法  官  蔡  國  卿
右正本證明與原本無異。
如不服本判決，應於判決送達後十日內，向本院提出上訴狀。
                                          書記官  邱  靜  銘
中      華      民      國     九十     年      二     月    二十七    日
附錄本案判決論罪科刑之法條
刑法第二百七十七條第一項：
傷害人之身體或健康者，處三年以下有期徒刑，拘役或一千元以下罰金。
刑法第三百零九條第一項：
公然侮辱人者，處拘役或三百元以下罰金。


司法院資訊處製作；財團法人民間司法改革基金會備份。
